臺灣屏東地方法院刑事判決　　　100年度簡上字第162號
上　訴　人　陳新發
即　被　告
上列上訴人因傷害案件，不服本院99年度簡字第1894號中華民國
99年10月29日刑事簡易判決（99年度偵字第7532號），提起上訴
，本院判決如下：
    主  文
上訴駁回。
    事  實
一、陳新發與林金鶯為朋友關係，於民國99年7 月23日16時許，
    在陳新發位於屏東縣九如鄉○○村○○路豬舍內，因細故與
    林金鶯發生口角，一時氣憤，即基於傷害人身體之犯意，徒
    手毆打林金鶯身體多處，致林金鶯受有右前額頭部瘀血外傷
    、左手掌瘀血外傷、左食指擦傷、右手掌擦傷等傷害。
二、案經林金鶯訴由屏東縣政府警察局里港分局報告臺灣屏東地
    方法院檢察署檢察官偵查後聲請簡易判決處刑。
    理  由
一、前揭事實，業據證人即被害人林金鶯於警詢中指證明確，並
    有其診斷證明書可憑，且被告於本院審理中亦供承有出手推
    被害人，並致被害人倒地受傷，且其有當場看到被害人頭部
    瘀血腫起及手部擦傷等情，故被害人之指述應可採信，被告
    之犯行應可認定。至被告於本院審理中，雖仍否認有出手毆
    打被害人，並聲請傳訊證人王秀琴以證明，然查：
（一）被告於本院審理中已坦承其有出手推被害人，致被害人倒
      地手部擦傷等情，此部分核與被害人指述及診斷證明書所
      載情節無違，可見被害人之指述，並非憑空捏造；再被告
      亦供承於被害人跌倒後，第二度想進入其豬舍時，即看到
      被害人額頭瘀血腫起，可見被害人並非事後為誣告被告而
      偽造該項傷害。則被告既承認其正面推被害人的臉部，致
      被害人倒地，衡情若被害人頭部傷勢係因遭被告推倒撞擊
      地面所致，即應是後腦部位受傷較為合理，但被害人卻是
      額頭受傷，此即與被告所辯不合，而應以被害人所指，係
      遭被告徒手毆打所致，較為可信。
（二）對於被害人傷勢如何造成一節，被告先於警詢中供稱，有
      從被害人臉部稍微推過去，致被害人倒地，並於將被害人
      拉出豬舍時，有與被害人拉扯等語，但嗣於原審審理中先
      具狀稱，是被害人自行滑倒，再具狀稱是被告為將被害人
      推出門外，致被害人摔傷等語，至本院審理中，被告又先
      於上訴狀中稱，是被害人自行跌倒所致，另於準備期日先
      稱，「我手稍微有碰到他，但沒有推他」等語，嗣改稱「
      我有稍微推他一點，但他沒有受傷」等語，再改稱「我有
      推他導致他受傷，但我的手完全沒有碰到他的臉」等語，
      最後又稱「我有碰到被害人的下巴」等語，前後所述，反
      覆且矛盾，自難憑採。
（三）證人王秀琴雖到庭結證稱，案發當時是被害人執意要進入
      被告之豬舍，被告不讓被害人進入，有出手推被害人，被
      害人亦因而倒地致手部擦傷，但被告未出手毆打被害人，
      其亦未看到被害人頭部有傷等語，但：
1.被告已先於警詢中明確向警方稱，案發當時，現場只有被告與
  被害人二人，別無其他人目擊，有其警詢筆錄可憑，而衡情若
  果有證人可證明被告之清白，於警方詢問有無其他人證可調查
  時，被告自應盡早請警方詢問之，而無理由刻意隱瞞，故其嗣
  後又稱證人王秀琴有在場目擊，已有可疑。
2.證人王秀琴自案發前迄今，均受僱於被告，已經證人陳明，是
  證人顯非無可能因此為迴護被告而為不實之證述。
3.被告雖稱，因其妻極力反對其僱用王秀琴，故因不敢讓其妻知
  道案發時王秀琴亦在豬舍工作，遂不敢於警詢中聲請警方詢問
  王秀琴等語，但訊諸證人王秀琴於本院審理中結證稱，被告之
  妻知道被告僱用伊，也去豬舍看過，未與伊起過衝突等語，顯
  與被告所辯有違；再證人雖又稱被告之妻曾反對被告僱用伊，
  但那是99年7 月之前的事，7 月後只有一點反對等語，則此已
  與被告所稱，其妻係極力反對等語未合；且被告之妻既僅有一
  點反對，證人王秀琴之待證事項又事關被告之刑事責任與清白
  ，衡情當無僅因妻子「有一點反對」，即隱瞞而不請求警方詢
  問王秀琴，是證人王秀琴於案發時是否果有在現場，自非無疑
  。
4.證人王秀琴對於其與被害人是否認識一節，先證稱其看到被害
  人，就知道被害人是在外散布其與被告有不當關係傳言之人，
  故而不想讓被害人看到，其聽到聲音就知道來者是被害人等語
  ，隨即又稱其不認識被害人等語，其證詞顯有矛盾。
5.對於被害人於案發時所受傷勢為何一節，證人王秀琴先稱，林
  金鶯進來時我有看到，當時他手上有破皮，此外無其他傷等語
  ，但依卷附被害人頭部與手部受傷照片以觀，被害人頭部瘀傷
  腫起情形相當明顯，證人若能看到被害人手部之擦傷，衡情當
  亦能看到其頭部傷勢，但證人卻說僅看到被害人手部傷勢，未
  見到頭部傷勢，其證詞已有可疑；再經本院質以上情後，證人
  則改稱，被害人的傷其都未看到，都是聽被告說的等語，前後
  所述，顯然矛盾。
6.綜上所述，被告所辯及證人王秀琴所證，既有上述諸多矛盾及
  與事理不符之處，自均難憑採，亦無從推翻前述認定被告犯行
  所憑之證據，被告上訴仍空言否認犯行，自無理由。
二、且查原審科刑所依之刑法第277 條第1 項，其法定刑為3 年
    以下有期徒刑，拘役或新台幣3 萬元以下罰金，而原審斟酌
    被告犯罪情節，量處其拘役50日，並諭知如易科罰金之折算
    標準，認事用法均無不當，量刑亦稱妥適，本件上訴並無理
    由，應予駁回。
三、據上論斷，應依刑事訴訟法第455 條之1 第3 項、第368 條
    ，判決如主文。
本案經檢察官許英輝到庭執行職務。
中    華    民    國   100    年    12    月    14    日
            刑事第四庭    審判長法  官  莊鎮遠
                                法  官  李謀榮
                                法  官  潘怡珍
以上正本證明與原本無異。
不得上訴。
中    華    民    國   100    年    12    月    14    日
                                書記官  鍾思賢
附錄論罪法條：
刑法第277條第1項
傷害人之身體或健康者，處 3 年以下有期徒刑、拘役或 1 千元
以下罰金。